臺灣新竹地方法院刑事判決　　　　　　 99年度簡上字第148號
上　訴　人　臺灣新竹地方法院檢察署檢察官
被　　　告　胡寶仁
上列上訴人因被告犯竊盜案件，不服本院新竹簡易庭於中華民國
99年8 月4 日所為之99年度竹簡字第29號第一審簡易判決（聲請
簡易判決處刑案號：99年度偵續字第17號），提起上訴，本院管
轄第二審之合議庭判決如下：
    主  文
上訴駁回。
    事  實
一、緣胡寶仁於民國97年10月間，向盧秀蓮承租位於新竹縣竹北
    市縣○○○街96號2 樓之房屋，因其所承租之2 樓無法裝設
    熱水器，經盧秀蓮同意後，於97年11月中旬至同年12月間某
    日，僱請黃宥豪將熱水器裝設於盧秀蓮上址1 樓住處後陽台
    牆壁上，詎胡寶仁明知上址1 樓電源非其可使用，竟意圖為
    自己不法之所有，將上開熱水器之電源線插接於盧秀蓮1 樓
    住處後陽台牆壁上之插座，以此法竊取盧秀蓮付費之電能，
    價值約新臺幣（下同）200 餘元。嗣經盧秀蓮於98年2 月間
    發現後報警處理，始循線查悉上情。
二、案經盧秀蓮訴由臺灣新竹地方法院檢察署檢察官偵查後聲請
    簡易判決處刑。
    理  由
壹、程序部分：
    按被告以外之人於審判外之言詞或書面陳述，除法律有規定
    者外，不得作為證據，刑事訴訟法第159 條第1 項固有明文
    ；惟被告以外之人於審判外之陳述，雖不符同法第159 條之
    1 至之4 規定，而經當事人於審判程序同意作為證據，法院
    審酌該言詞陳述或書面陳述作成時之情況，認為適當者，亦
    得為證據。又當事人、代理人或辯護人於法院調查證據時，
    知有第159 條第1 項不得為證據之情形，而未於言詞辯論終
    結前聲明異議者，視為有前項之同意，同法第159 條之5 亦
    定有明文。本件被告胡寶仁於本院審判程序中，對於本案相
    關證人於警詢時之證述暨其他相關具傳聞性質之證據資料之
    證據能力，均表示無意見，且迄於言詞辯論終結前亦未聲明
    異議，本院審酌本案證人之陳述及證據資料作成時之情況，
    核無違法取證或其他瑕疵，認為以之作為證據為適當，是依
    刑事訴訟法第159 條之5 規定，前述證人於審判外之陳述及
    相關證據資料，自均得作為證據。
貳、實體部分：
一、上開事實業據被告胡寶仁於本院審理時坦承不諱（見本院卷
    第51頁至第55頁），核與證人即告訴人盧秀蓮於警詢時指訴
    遭被告竊取電能之情節大致相符（見98年度他字第884 號卷
    第7 頁至第9 頁、98年度調偵字第134 號【下稱調偵字第13
    4 號】卷第9 頁至第11頁、第29頁至第31頁、99年度偵續字
    第17號【下稱偵續字第17號】卷第20頁至第22頁、第54頁至
    第56頁、第64頁至第65頁），且經證人即裝設熱水器之黃宥
    豪、證人即向盧秀蓮承租上址1 樓之徐國基於警詢時證述屬
    實（見調偵字第134 號卷第61頁至第64頁、偵續字第17號卷
    第20頁至第22頁、第32頁至第34頁、第38頁至第40頁），並
    有證人黃宥豪於99年3 月4 日當庭繪製之熱水器裝設位置圖
    、台灣電力股份有限公司新竹區營業處99年11月9 日新竹字
    第09911001331 號函暨檢附之用電明細資料各1 份及現場照
    片6 張附卷可稽（見偵續字第17號卷第35頁、第49頁至第50
    頁、本院卷第23頁至第24頁），綜上，足認被告自白核與事
    實相符，應堪採信，本案事證明確，被告所為前揭犯行堪以
    認定，應予依法論科。
二、核被告所為，係犯刑法第323 條、第320 條第1 項之普通竊
    盜罪。原審以被告上開犯行明確，依刑事訴訟法第449 條第
    1 項前段、第454 條第2 項，刑法第323 條、第320 條第1
    項、第41條第1 項前段，刑法施行法第1 條之1 第1 項、第
    2 項前段之規定，量刑上並審酌被告之素行尚可，犯罪之目
    的、手段、期間尚短，所生危害輕微及犯罪後自白犯行，態
    度尚可，迄未與被害人盧秀蓮達成和解等一切情狀，判處拘
    役10日，並諭知易科罰金之折算標準，核其認事用法均無不
    合，量刑亦屬妥適，應予維持。檢察官固據告訴人之請求提
    起上訴，理由略謂：胡寶仁於偵查中均否認犯罪，辯稱係徵
    得盧秀蓮同意而使用盧秀蓮所有之電力，狡詞卸責，且迄今
    尚未與盧秀蓮達成和解，犯後態度欠佳，原審科處被告拘役
    10日，量刑尚嫌過輕等語。
三、按量刑之輕重，係事實審法院得依職權自由裁量之事項，茍
    已斟酌刑法第57條各款所列情狀而未逾越法定刑度，則不得
    遽指為違法；又刑罰之量定屬法院自由裁量之職權行使，但
    仍應審酌刑法第57條所列各款事由及一切情狀，為酌量輕重
    之標準，並非漫無限制，在同一犯罪事實與情節，如別無其
    他加重或減輕之原因，下級法院量定之刑，亦無過重或失輕
    之不當情形，則上級法院對於下級法院之職權行使，原則上
    應予尊重（最高法院72年台上字第6696號判例、85年度台上
    字第2446號判決意旨參照）。由上可知法律固賦予法官自由
    裁量權，但此項裁量權之行使，並非得以任意或自由為之，
    仍應受一般法律原則之拘束，必須符合法律授權之目的，並
    受法律秩序之理念、法律感情及慣例所規範，法官量刑權雖
    係受法律拘束之裁量原則，但其內涵仍將因各法官之理念、
    價值觀、法學教育背景之不同而異，是以自由裁量之界限仍
    難有客觀之解答，端賴法官於個案審判時，依個案事由加以
    審酌，若無裁量濫用情事，難謂有不當之處。而原審就被告
    本次犯行，量處拘役10日，並諭知易科罰金之折算標準，已
    詳加審認被告於偵查時已自白其未經證人盧秀蓮之同意，即
    將上開熱水器之電源線插接於證人盧秀蓮1 樓住處後陽台牆
    壁上之插座及迄未與證人盧秀蓮達成和解暨本件犯罪情狀後
    於法定刑度範圍內量刑，尚無其他明顯事證可認原審上開量
    刑有何裁量逾越或裁量濫用之明顯違法情事，從而，檢察官
    循告訴人之請求執上訴意旨請求撤銷改判，並無理由，應予
    駁回。
據上論斷，應依刑事訴訟法第455 之1 第1 項、第3 項、第368
條，判決如主文。
本案經檢察官黃柏翔到庭執行職務。
中    華    民    國  100     年    12    月    30    日
                  刑事第六庭審判長法  官  馮俊郎
                                  法  官  蔡欣怡
                                  法  官  王子謙
以上正本證明與原本無異。
不得上訴。
中    華    民    國   100    年    12    月    30    日
                                  書記官  陳弘明